臺灣臺南地方法院柳營普通庭裁定
111年度新秩抗字第2號
抗 告 人  張秉鈞


移送機關  臺南市政府警察局新營分局              
上列抗告人因違反社會秩序維護法案件，不服本院柳營簡易庭於
中華民國111年3月4日所為之裁定（110年度營秩字第17號），提
起抗告，本院普通庭裁定如下：
　　主　　文
抗告駁回。
    理    由
一、原裁定意旨略以：抗告人即被移送人於民國110年11月20日
    凌晨0時58分許，在臺南市○○區○○路000○0號對面，飲酒後徒
    步走近新營分局巡邏車，將現金新臺幣（下同）4,300元夾
    於巡邏車雨刷，員警將該4,300元歸還被移送人，並詢問為
    何要將錢夾在巡邏車雨刷，被移送人稱：「怕你沒錢吃飯」
    、「我也聞到你身上有女人的味道啊！」、「你們賺的比我
    少，你很自卑是不是」、「不要上了臺南法院，你們兩個又
    在那邊龜縮」，員警發現被移送人滿身酒味後勸其返家休息
    ，被移送人質問員警何要跟蹤被移送人，並於禁止停車標線
    上臨時停車，員警不再理會，逕駕駛巡邏車離開時，被移送
    人從路旁突然低頭筆直走向道路中，撞擊行駛中警車，欲阻
    擋警車離去，認被移送人之行為業已違反社會秩序維護法第
    85條第1款之規定，裁處抗告人罰鍰新台幣（下同）8,000元
    在案。
二、抗告不服原裁定，提出抗告意旨略以：
　㈠裁定書未明確記載告訴人之姓名及員警之相關訊息，逕採信
    警方之供詞及提供之秘錄器而為有罪判決，抗告人難以信服
    。
　㈡當日警員三人未落實配戴口罩在先，遭抗告人反問後心虛，
    一路尾隨跟蹤抗告人想先發制人，卻意外擦槍走火，演變交
    通事故，且抗告人與員警公務車發生擦撞，應論以車禍案件
    處理，卻未依法定程序通知交通隊、救護車出場檢驗傷亡情
    形，直接將抗告人帶回警局製作筆錄及函送。及函送內容認
    定抗告人飲酒，卻未酒測，是否欲蓋彌彰。
　㈢110年11月20日午夜本人配戴口罩徒步至復興路彰化銀行轉帳
    ，準備前往三民郵局，巧見巡邏員警，三人未戴口罩在車上
    有說有笑，因本人質疑警車於紅線違停，三人想找本人麻煩
    ，竟一路尾隨，本人一時緊張衝過馬路，警車迎面而來碰上
    ，員警下車斥喝本人妨礙公務及粗暴上手銬，手銬太緊導致
    本人手腕處破皮，人車擦撞後亦便宜行事，未通報及叫救護
    車輛至醫院檢查，員警違法執行在先，竟以本人違反社會秩
    序維護法掩飾錯誤，一手遮天等語。 
三、按於公務員依法執行職務時，以顯然不當之言詞或行動相加
    ，尚未達強暴脅迫或侮辱之程度者，處拘留或12,000元以下
    罰鍰，社會秩序維護法第85條第1款定有明文，考其立法意
    旨，係為避免公務員依法執行職務時，受以顯然不當之言詞
    、行動相加，因有礙於國家權力之行使而妨害國家法益，構
    成妨害公務之行為。經查：
  ㈠本件抗告人於110年11月20日零時58分許，於上開地點將現金
    4,300元夾於巡邏車雨刷，員警歸還，並見抗告人滿身酒味
    ，勸告抗告人返家休息，抗告人卻質問警員跟蹤及違規，見
    員警不予理會駕車駛離，抗告人竟上前欲攔阻巡邏車，員警
    見抗告人有脫序行為，乃施以強制力，將抗告人上銬並帶回
    警局管束等情，業據提出調查筆錄、職務報告、對話紀錄及
    現場照片供參外，復經原審調閱案發當時秘錄器之影像光碟
    在卷，此部分事實，應堪認定。
(二)依上開調查之事實，警員駕駛巡邏車執行職務之際，抗告人
    口頭質疑警員跟蹤及衝向警車之舉動，雖未達強暴脅迫之程
    度。但於員警表示聞到其身上有酒味，勸告其喝酒後就回家
    休息，反稱「我聞到你身上有女人味道」；復對於夾現金之
    行為，陳稱「怕你們沒飯吃」、「你們賺有比我多嗎？」、
    「啊你們賺比我少，你很自卑是不是？」等輕蔑言論，繼而
    出現衝撞攔阻巡邏車之脫序行為，顯已有礙員警公務之執行
    ，其行為難認為正當。至抗告人質疑員警當時未戴口罩、紅
    線違停及未通報交通隊及救護車等違法行為云云，為其片面
    陳述，並無事證可佐。且縱然上情屬實，亦係警員是否應受
    行政裁罰之問題，無足阻卻抗告人之違法脫序行為。況抗告
    人受傷，係因攔阻巡邏車之脫序行為，員警為管束抗告人施
    以強制力將其上銬致手腕受傷，並非發生交通事故，傷勢亦
    屬輕微，自無通報交通隊必要。抗告人遭員警帶回警局後，
    員警亦已通知救護人員到場救護，惟遭抗告人拒絕，員警執
    行職務過程核屬適法妥當，抗告人據此抗辯員警有違法行為
    ，並非可信。
四、綜上所述，原裁定依社會秩序維護法第85條第1款規定，對
    抗告人裁處罰鍰，認事用法並無不合，量處之罰鍰數額亦屬
    適當，抗告意旨指摘原裁定不當，為無理由，應予駁回。　
五、據上論斷，依社會秩序維護法第58條、第92條，刑事訴訟法
    第412條，裁定如主文。　　
中　　華　　民　　國　　111 　年　　7 　　月　　28　　日
                  臺灣臺南地方法院柳營普通庭
                            審判長法  官  劉秀君　　　　      法  官  曾仁勇　　　　      法　官  許蕙蘭
以上正本係照原本作成。
本件不得抗告。
中　　華　　民　　國　　111 　年　　7 　　月　　28　　日
                                  書記官  柯于婷